【裁判字號】    98,交訴,43
【裁判日期】    980630
【裁判案由】    公共危險等
【裁判全文】
臺灣嘉義地方法院刑事判決              98年度交訴字第43號
公  訴  人  臺灣嘉義地方法院檢察署檢察官
被      告  乙○○
                    （
上列被告因公共危險等案件，經檢察官提起公訴（98年度偵緝字
第283 號、第284 號、第285 號）及追加起訴，被告於準備程序
中就被訴事實為有罪之陳述，經本院合議庭裁定由受命法官改依
簡式程序審理，判決如下：
    主  文
乙○○犯毀越安全設備夜間侵入住宅竊盜罪，累犯，處有期徒刑
拾月。又犯非法由自動付款設備取財罪，累犯，處有期徒刑伍月
。又犯竊盜罪，累犯，處有期徒刑伍月。又犯肇事致人傷害逃逸
罪，累犯，處有期徒刑玖月。又犯竊盜罪，累犯，處有期徒刑伍
月。應執行有期徒刑貳年陸月。
    犯 罪 事 實
一、乙○○前因詐欺案件，經臺灣雲林地方法院以95年度港簡字
    第212 號判決判處有期徒刑6 月，如易科罰金以銀元3 百元
    折算1 日確定，於民國97年1 月30日執行期滿，接續執行其
    因贓物案件所處拘役50日，於97年3 月20日縮短刑期執行完
    畢。詎猶不知悔改，先後為下列犯行：
(一)意圖為自己不法所有，於98年1 月31日凌晨2 、3 時許，至
    丙○○所承租1 、2 樓分別作為APPLE 美髮店及住處使用之
    嘉義市○區○○街121 之2 號，徒手將1 樓美髮店後方廁所
    鐵窗之欄杆拔除毀壞後，由該窗戶攀爬入美髮店內，竊取丁○○所有放置於1 樓櫃台旁之水桶包1 個，內有丁○○之身
    分證、健保卡、機車駕照、郵局提款卡（局號0000000 號、
    帳號0000000 號）各1 張，NOKIA 手機1 支、羽絨外套1 件
    ，以及現金新台幣（下同）3,800 元，得手後逃逸。
(二)乙○○竊得上開財物後，復另行起意，意圖為自己不法所有
    ，於98年1 月31日上午某時，持上開竊得之郵局提款卡，前
    往嘉義市中興陸橋旁銀行所設置之提款機，輸入密碼及金額
    ，使該自動付款設備辨識系統陷於錯誤，誤認其係有正當權
    源持卡人，以該不正方法由自動付款設備取得丁○○郵局帳
    戶內之存款14,000元，旋將上開竊得之現金3,800 元及盜領
    之現金14,000元花用一空，其餘竊得之物品則棄置於嘉義市
    中正公園廁所旁之垃圾桶及水溝縫隙等處。
(三)嗣另意圖為自己不法所有，於98年3 月11日凌晨0 時許，在
    嘉義市○區○○○路6 號旁，見辛○○所有之車牌號碼XM5
    －797 號重型機車鑰匙插置於機車上，即以該鑰匙發動機車
    後竊取之，供己代步之用。
(四)乙○○騎乘上開竊得之XM5-797 號重型機車，於同日凌晨4
    時15分許，行經嘉義縣民雄鄉秀林村南二高北上引道東義路
    口時，適有庚○○駕駛車牌號碼RX－3547號自用小貨車搭載
    其妻己○○○行至該路口，乙○○騎乘之機車不慎與庚○○
    駕駛之自用小貨車發生嚴重撞擊，致該自用小貨車翻覆於路
    旁，己○○○因而受有胸壁挫傷、軀幹多處挫傷之傷害（過
    失傷害部分未據告訴）。乙○○明知已騎車肇事致己○○○
    受傷，且受困於小貨車內，為避免騎乘贓車遭查獲，竟基於
    肇事逃逸之犯意，未採取救護或其他必要措施，復未向警察
    機關報告，即棄車徒步逃離現場。
(五)乙○○於同日凌晨4 時45分許，步行至嘉義縣民雄鄉秀林村
    9 鄰火炭埔26號前，見甲○○所有、戊○○所使用之車牌號
    碼QUG －528 號輕型機車停放於路旁，竟另基於意圖為自己
    不法所有犯意，持自備之機車鑰匙發動該機車後竊取之，供
    己代步逃逸之用。嗣經丙○○報警後，警方至APPLE 美髮店
    採集現場遺留之指紋比對，以及戊○○報警後，警方調閱路
    口監視畫面查對，而循線查知上情。
二、案經丙○○、丁○○訴由嘉義市政府警察局第一分局，以及
    嘉義縣警察局民雄分局報請臺灣嘉義地方法院檢察署檢察官
    偵查起訴暨追加起訴。
    理  由
一、本件被告所涉犯者均非死刑、無期徒刑、最輕本刑為3 年以
    上有期徒刑之罪或高等法院管轄第一審案件。本院行準備程
    序時，被告就被訴事實為有罪之陳述，經告知簡式審判程序
    之旨，並聽取檢察官及被告之意見後，本院爰依刑事訴訟法
    第273 條之1 第1 項裁定進行簡式審判程序。故本件簡式審
    判程序之證據調查，依刑事訴訟法第273 條之2 ，不受同法
    第159 條第1 項、第161 條之2 、第161 條之3 、第163 條
    之1 以及第164 條至第170 條規定之限制，合先敘明。
二、訊據被告乙○○對於上揭犯罪事實，於警詢、偵查及本院審
    理中均坦承不諱（見本院卷第19至20、42、50頁），並有下
    列證據可資佐證：
(一)犯罪事實(一)部分：業據告訴人丁○○、丙○○於警詢及偵查
    中證述纂詳（見嘉市警一偵字第0980001066號警卷第5 至10
    頁、98年度偵字第2618號卷第8 至9 頁），並有內政部警政
    署刑事警察局98年2 月20日刑紋字第0980021510號鑑驗書1
    件、竊案現場照片15張、告訴人丁○○及丙○○出具之被害
    報告書各1 件（見嘉市警一偵字第0980001066號警卷第11至
    19頁），暨被告指認棄置贓物地點照片3 張（見98年度偵緝
    字第285 號卷第14頁）、本院98年6 月17日電話紀錄查詢表
    （見本院卷第30頁）在卷可佐。
(二)犯罪事實(二)部分：有告訴人丁○○於偵查中之證述（見98年
    度偵字第2618號卷第8 至9 頁），以及告訴人丁○○之上開
    郵局帳戶存摺影本附卷可參（見本院卷第31頁）。
(三)犯罪事實(三)部分：有失車唯讀案件基本資料（見嘉民警偵字
    第0980082626號警卷第24頁），以及嘉義市警察局第一分局
    長榮派出所受理XM5-797 號重型機車失竊案陳報單、受理各
    類案件紀錄表及報案筆錄、車輛協尋電腦輸入單、汽機車失
    竊分析表影本各1 份在卷可憑（見本院卷第32至38頁）。
(四)犯罪事實(四)部分：有庚○○、己○○○於警詢及偵查中之證
    述（見嘉民警偵字第0980082626號警卷第5 至12、18頁、98
    年度偵字第3906號卷第9 至10頁），以及道路交通事故現場
    圖、道路交通事故調查報告表(一)、(二)各1 件、車禍現場照片
    5 張、己○○○之診斷證明書1 件、肇事逃逸路口監視錄影
    畫面翻拍照片4 張、被告涉嫌肇事逃逸案件照片8 張（見嘉
    民警偵字第0980082626號警卷第14至17、19至21、26至32頁
    ）附卷可憑。
(五)犯罪事實(五)部分：有被害人甲○○於警詢中之證述（見嘉民
    警偵字第0980025514號警卷第4 至6 頁）、戊○○於警詢及
    偵查中之證述（見嘉民警偵字第0980025514號警卷第7 至8
    頁、98年度偵字第3587號卷第8 至9 頁），以及嘉義縣警察
    局民雄分局北斗派出所巡官兼所長蔡政亨偵查報告1 件、被
    告竊取機車現場照片2 張、QUG- 528號機車竊盜案件路口監
    視錄影畫面翻拍照片4 張、機車照片2 張、甲○○出具之被
    害報告書及贓物認領保管單各1 件，暨嘉義市政府警察局車
    輛尋獲電腦輸入單、嘉義縣警察局車輛協尋電腦輸入單各1
    紙（見嘉民警偵字第0980025514號警卷第9 至12、15、18至
    21頁）附卷可憑。綜上足認被告具任意性之自白均與事實相
    符，其前揭各項犯行均堪認定。
三、論罪科刑：
(一)按刑法第321 條第1 項第2 款規定將「門扇」、「牆垣」、
    「其他安全設備」並列，則所謂「門扇」應專指門戶而言，
    係分隔住宅或建築物內外之出入口大門，所謂「其他安全設
    備」，指門扇、牆垣以外，依社會通常觀念足認為防盜之一
    切設備者，即屬相當，窗戶、建築物之屋頂、內部諸門，具
    有防閑之效用，依社會通常之觀念，屬於維護安全之防盜設
    備，自屬該條文規定之安全設備；又嘉義市○區○○街121
    之2 號建物係由丙○○所承租，1 樓作為APPLE 美髮店營業
    用，丙○○居住於2 樓，1 、2 樓相通等情，復有本院98年
    6 月17日電話紀錄查詢表附卷可參（見本院卷第30頁）；上
    開犯罪事實(一)部分，被告係於98年1 月31日凌晨2 、3 時許
    ，徒手將APPLE 美髮店後方鐵窗之欄杆拔除毀壞後，由窗戶
    攀爬入內行竊，核其所為，係犯刑法第321 條第1 項第1款
    、第2 款之毀越安全設備夜間侵入住宅竊盜罪；再按刑法第
    321 條第1 項所列各款為竊盜之加重條件，如犯竊盜罪兼具
    數款加重情形時，因竊盜行為祇有一個，仍祇成立一罪（最
    高法院69年台上字第3945號判例參照）。犯罪事實(二)部分，
    係犯刑法第339 條之2 第1 項之非法由自動付款設備取財罪
    。犯罪事實(三)、(五)部分，均係犯刑法第320 條第1 項之竊盜
    罪。犯罪事實(四)部分，則係犯刑法第185 條之4 之肇事致人
    傷害逃逸罪。其所犯上開5 罪，均犯意各別，行為互異，應
    予分論併罰。又被告有如犯罪事實一所載之前案紀錄，於97
    年1 月30日徒刑執行期滿，接續執行拘役50日後，於97年3
    月20日縮刑期滿，有臺灣雲林地方法院檢察署執行指揮書電
    子檔紀錄、臺灣高等法院被告前案紀錄表在卷可稽，其於受
    徒刑之執行完畢後，5 年以內故意再犯本件有期徒刑以上之
    5 罪，均應依刑法第47條第1 項之規定論以累犯，並加重其
    刑。
(二)爰依被告之供述（見本院卷第57頁）及其臺灣高等法院被告
    前案紀錄表，審酌：被告為高中肄業之智識程度，前有竊盜
    、詐欺、贓物等前案紀錄，素行非佳，曾從事搬運家具工作
    ，與女友及稚齡之女兒共同生活，正值青壯，竟不思勞動賺
    取錢財，僅因缺錢花用即屢次行竊，並於竊得提款卡後，將
    告訴人丁○○帳戶內之存款盜領一空，肇事致被害人己○○○受傷，且於深夜受困於車內後，未予救護即逕自逃逸，漠
    視法律上應盡之義務，及其犯罪手段、動機、目的，告訴人
    丙○○、丁○○以及被害人辛○○、己○○○、甲○○等人
    所受損害程度，另審酌其犯後雖係經檢察官通緝始到案，惟
    坦承全部犯行，態度尚稱良好等一切情狀，就其所犯5 罪分
    別量處如主文所示之刑。並參酌公訴人求處被告應執行有期
    徒刑2 年6 月，被告亦同意公訴人上開求刑之意見（見本院
    卷第57頁），定其應執行之刑如主文所示，以資懲儆。至被
    告持以竊取車牌號碼QUG-528 號輕型機車之鑰匙，雖係被告
    所有且供上開犯罪事實(五)犯罪所用之物，惟未據扣案，被告
    復供稱已將之交付予他人（見本院卷第19頁），為免執行之
    困難，爰不予宣告沒收，附此敘明。
據上論斷，應依刑事訴訟法第273 條之1 第1 項、第299 條第1
項前段，刑法第185 條之4 、第320 條第1 項、321 條第1 項第
1 款、第2 款、第339 條之2 第1 項、第47條第1 項、第51條第
5 款，刑法施行法第1 條之1 第1 項、第2 項，判決如主文。
本案經檢察官楊騏嘉到庭執行職務。
中    華    民    國    98    年    6    月    3 0    日
                  刑事第三庭  法  官  陳 蒨 儀
以上正本證明與原本無異。
如不服本判決應於收受判決後10日內向本院提出上訴書狀，並應
敘述具體理由；其未敘述上訴理由者，應於上訴期間屆滿後20日
內向本院補提理由書（均須按他造當事人之人數附繕本）「切勿
逕送上級法院」。告訴人或被害人如對於本判決不服者，應具備
理由請求檢察官上訴，其上訴期間之計算係以檢察官收受判決正
本之日期為準。
中    華    民    國    98    年    6     月    30    日
                              書記官  楊 國 色
附錄本判決論罪法條：
刑法第185條之4
駕駛動力交通工具肇事，致人死傷而逃逸者，處6 月以上5 年以
下有期徒刑。
刑法第320條第1項
意圖為自己或第三人不法之所有，而竊取他人之動產者，為竊盜
罪，處5 年以下有期徒刑、拘役或5 百元以下罰金。
刑法第321條第1項第1款、第2款
犯竊盜罪而有左列情形之一者，處6 月以上、5 年以下有期徒刑
：
一、於夜間侵入住宅或有人居住之建築物、船艦或隱匿其內而犯
    之者。
二、毀越門扇、牆垣或其他安全設備而犯之者。
刑法第339條之2第1項
意圖為自己或第三人不法之所有，以不正方法由自動付款設備取
得他人之物者，處3 年以下有期徒刑、拘役或1 萬元以下罰金。


司法院資訊處製作；財團法人民間司法改革基金會備份。
